Ronald Gustavo Nascimento Rodrigues Pereira

Desenvolvedor Web - Suporte Técnico

Estou disponível para propostas de trabalho em projetos de desenvolvimento web e ajudar a criar soluções eficientes e eficazes para as necessidades dos clientes.

Além disso, gostaria de pontuar possuo sólida experiência como analista de suporte, o que me permitiu desenvolver habilidades valiosas em comunicação, solução de problemas e atendimento ao cliente. Essa experiência adicional me torna um profissional versátil, capaz de lidar com diferentes desafios e demandas.

Experiência Profissional

2016-12

Service Desk Analyst

- 2017-12

CDHU - Companhia de Desenvolvimento Habitacional e Urbano do Estado de São Paulo , São Paulo

Elaborar as planilhas e realizar a distribuição de chamados entre os técnicos. Atuava também com atendimento ao cliente, tirando dúvidas dos colaboradores e auxiliando na utilização dos novos softwares da empresa, também responsável por realizar reparos em máquinas danificadas e acompanhar eventos onde era necessária a presença de um técnico.

2022-10

Support & Monitoring Analyst

- Atualmente

Global Hitss, São Paulo

Acompanhamento de rotinas de monitoração do ambiente utilizando PRTG, PABX, gerenciamento de perfis via Active Directory e Microsoft 365, acesso remoto com Team Viewer, Any Desk e Remote Desktop, e abertura de chamados em um IT Service Management, participação ativa em reuniões e em projetos de rollout e atualização de sistemas de telefonia. manipulação de aplicações ERP LX IBM e 3DEXPERIENCE.

Formação acadêmica

2023-01 Analise e Desenvolvimento de Sistemas, CST

- Atualmente Universidade Cruzeiro do Sul, São paulo

2015-01

Ensino Médio, Técnico

- 2017-12

E.E Madre Paulina, São Paulo

Cursos

2019-01	Computação com ênfase em rotinas administrativas (IGF)

2019-08 Desenvolvimento Front-End (IGF)

2020-01 Desenvolvimento Web completo (Udemy)

2022-02 JavaScript do básico ao avançado (Udemy)

Informações pessoais

E-mai

ronaldgustavo.exp@gmail.com

Telefone

(11) 94602-9703

LinkedIn

https://www.linkedin.com/in/ronald-mkvl/

GitHub

https://github.com/RonMakaveli

Endereço

Itaim paulista, São paulo

Habilidades

Lógica de programação

HTML5

CSS3

JavaScript & TypeScript

Framework Angular

Git & Github

SQL & NoSQL

C# & .NET

Visual Basic & Forms

Cloud Microsoft Azure

Agile Software Development

Docker, Kubernetes & Jenkins

Manutenção de Computadores

Idiomas

Inglês

espanhol

